【裁判字號】    97,訴,2256
【裁判日期】    970731
【裁判案由】    毒品危害防制條例
【裁判全文】
臺灣臺中地方法院刑事判決              97年度訴字第2256號
公  訴  人  臺灣臺中地方法院檢察署檢察官
被      告  乙○○
上列被告因違反毒品危害防制條例案件，經檢察官提起公訴（97
年度毒偵字第2348號），嗣經本院合議庭裁定由受命法官獨任行
簡式審判程序，本院判決如下：
    主    文
乙○○施用第二級毒品，累犯，處有期徒刑伍月，扣案之第二級
毒品甲基安非他命包含袋總重合計零點捌玖肆捌公克（驗餘淨
重合計為零點貳零零貳公克，空包裝總重合計為零點陸玖肆陸公
克）沒收銷燬之；又施用第一級毒品，累犯，處有期徒刑玖月，
扣案之第一級毒品海洛因貳拾包含袋總重合計柒點玖公克（驗
餘淨重合計為貳點陸肆公克，空包裝總重合計為伍點貳玖公克）
沒收銷燬之、注射針筒貳支沒收。應執行有期徒刑拾壹月，扣案
之第二級毒品甲基安非他命包含袋總重合計零點捌玖肆捌公克
（驗餘淨重合計為零點貳零零貳公克，空包裝總重合計為零點陸
玖肆陸公克）、第一級毒品海洛因貳拾包含袋總重合計柒點玖
公克（驗餘淨重合計為貳點陸肆公克，空包裝總重合計為伍點貳
玖公克）均沒收銷燬之、注射針筒貳支沒收。
    犯罪事實
一、乙○○前因違反毒品危害防制條例及詐欺案件，經本院及臺
    灣高等法院臺中分院分別判處有期徒刑8月、4月及5月確定
    ，並經臺灣高等法院臺中分院以96年度聲字第616號裁定定
    其執行刑為有期徒刑1年2月確定，嗣因中華民國96年度罪犯
    減刑條例施行，再經臺灣高等法院臺中分院以96年度聲減字
    第128號裁定減刑並更定其應執行為有期徒刑7月，如易科罰
    金以300元折算1日確定，於民國96年7月16日執行完畢出監
    。又其於92年間因施用毒品，曾經本院以92年度毒聲字第64
    號裁定送勒戒處所施以觀察、勒戒後，認因無繼續施用毒品
    之傾向，於92年4月28日執行完畢獲釋放。詎其仍不知警惕
    ，於前揭觀察勒戒執行完畢獲釋放後5年內，基於施用第二
    級毒品之犯意，於97年4月15日下午1時許，在其位於臺中市
    ○區○○街110號6樓之2租屋處內，以將第二級毒品甲基安
    非他命置於玻璃球吸食器內，再以火燒烤產生濃煙而以口鼻
    吸食之方式，施用第二級毒品甲基安非他命1次；嗣其另基
    於施用第一級毒品之犯意，於同日下午4時許，在前址內，
    以將第一級毒品海洛因置於注射針筒內，再以水稀釋混合後
    ，注射於身體血管之方式，施用第一級毒品海洛因1次。嗣
    其於97年4月15日晚上8時40分許，在臺中市○區○○街與太
    原八街口處為警查獲，並扣得第一級毒品海洛因1包，復經
    乙○○之帶領，在上址內，另扣得第一級毒品海洛因19包（
    上開第一級毒品海洛因計20包，含袋總重合計7.93公克，驗
    餘淨重合計為2.64公克，空包裝總重合計為5.29公克）、甲
    基安非他命3包（含袋總重合計為0.9公克，嗣因鑑驗滅失0.
    0052公克；鑑驗後，驗餘淨重合計為0.2002公克，空包裝重
    為0.6946公克），及其所有、供其施用第一級毒品海洛因所
    用之注射針筒2支。
二、案經臺中市警察局第五分局報請臺灣臺中地方法院檢察署檢
    察官偵查起訴。
    理    由
一、上開事實，業據被告乙○○於本院審理時坦承不諱，復有上
    開查獲物品扣案可稽，且被告為警查獲所採集尿液，經送驗
    結果，呈嗎啡及甲基安非他命陽性反應，有中山醫學大學附
    設醫院檢驗科藥物檢測中心97年5月2日實驗編號第0000000
    號檢驗報告1紙在卷可證；另扣案之白色粉末20包確係第一
    級毒品海洛因、扣案之透明結晶體3包確係第二級毒品甲基
    安非他命無訛，亦有法務部調查局濫用藥物實驗室97年7月8
    日調科壹字第09723029110號鑑定書及行政院衛生署草屯療
    養院97年6月27日草療鑑字第0970005502號鑑定書各1份在卷
    可憑；堪認被告上開自白確與事實相符，足以採信。查被告
    前因施用毒品案件，經本院以92年度毒聲字第64號裁定送觀
    察、勒戒後，因無繼續施用毒品傾向，於92年4月28日執行
    完畢獲之釋放，有臺灣臺中地方法院檢察署刑案資料查註紀
    錄表、臺灣高等法院被告前案紀錄表各1份附卷足憑，其於
    觀察勒戒執行完畢獲釋放後5年內，再犯毒品危害防制條例
    第10條之罪，事證明確，被告犯行，洵堪認定。
二、查海洛因、甲基安非他命分別係毒品危害防制條例第2條第2
    項第1款、第2款規定之第一級、第二級毒品，是被告所為，
    係犯同條例第10條第1項之施用第一級毒品罪，及同條第2項
    之施用第二級毒品罪。被告持有第一級、第二級毒品之低度
    行為，各應為施用之高度行為所吸收，不另論罪。被告所犯
    上開2罪，罪名互異，行為個別，應分論併罰。被告前因違
    反毒品危害防制條例及詐欺案件，經本院及臺灣高等法院臺
    中分院分別判處有期徒刑8月、4月及5月確定，並經臺灣高
    等法院臺中分院以96年度聲字第616號裁定定其執行刑為有
    期徒刑1年2月確定，嗣因中華民國96年度罪犯減刑條例施行
    ，再經臺灣高等法院臺中分院以96年度聲減字第128號裁定
    減刑並更定其應執行為有期徒刑7月，如易科罰金以300元折
    算1日確定，於96年7月16日執行完畢出監有前揭刑案、前案
    紀錄表等可查，其受有期徒刑執行完畢後，於5年以內再故
    意犯本件有期徒刑以上之罪，依刑法第47條第1項之規定，
    構成累犯，並應加重其刑。爰審酌被告前已有施用毒品前科
    ，有上開刑案紀錄表可查，今再為施用，法治觀念之淡薄，
    然施用毒品究屬戕害自身健康之犯罪，被告施用毒品尚未造
    成他人明顯之危害，且於本院審理中已坦承犯行，犯後態度
    尚稱良好，並兼衡被告犯罪之動機、目的、手段、生活狀況
    及智識程度，暨公訴人請求科以適當之刑等一切情狀，量處
    如主文所示之刑，並定其應執行之刑。扣案之海洛因20包含
    袋總重合計7.93公克（驗餘淨重合計為2.64公克，空包裝總
    重合計為5.29公克）、甲基安非他命3包鑑驗後，合計含袋
    重0.8948公克（驗餘淨重合計為0.2002公克，空包裝總重合
    計為0.6946公克），分別係毒品危害防制條例第2條第2項第
    1款、第2款所定之第一級、第二級毒品，均應依同條例第18
    條第1項前段規定，予以宣告沒收銷燬之（包裝袋因已分別
    沾染第一級毒品海洛因、第二級毒品甲基安非他命，無可析
    離，自應分別視為第一級毒品海洛因及第二級毒品甲基安非
    他命，併予沒收銷燬之；另因鑑驗耗損之第二級毒品甲基安
    非他命0.0052公克，因已滅失，爰不併予宣告沒收銷燬之）
    。又扣案之注射針筒2支係供被告施用第一級毒品所用，且
    係被告所有之物，業經被告陳明在卷，應依刑法第38條第1
    項第2款規定予以宣告沒收。
據上論斷，應依刑事訴訟法第273條之1第1項、第299條第1項前
段，毒品危害防制條例第10條第1項、第2項、第18條第1項前段
，刑法第11條、第47條第1項、第38條第1項第2款、第51條第5款
，判決如主文。
本案經檢察官甲○○到庭執行職務。
中    華    民    國    97    年    7     月    31    日
                  刑事第14庭    法  官林世民
上正本證明與原本無異。
如不服本判決，應於送達後10日內向本院提出上訴狀（須附繕本
），上訴於臺灣高等法院臺中分院。
                                書記官  紀俊源
中    華    民    國    97    年    7     月    31    日
附錄論罪科刑法條：
毒品危害防制條例
第10條施用第一級毒品者，處6月以上5年以下有期徒刑。
施用第二級毒品者，處3年以下有期徒刑。


司法院資訊處製作；財團法人民間司法改革基金會備份。
